# 请教陈版现金流问题

提问人：milifish 时间：2017-05-21 17:30:46
假设A公司全资子公司B 2017年 1 月 30 日因其他股东公司增资从而丧失对B公司控制权， 2017 年 1 月 30 日开始不纳入A合并报表范围，B公司期初现金 100 万元， 2017 年 1 月没有发生任何现金流，则编制 1 月 30 日A公司合并现金流量表时候（假设A公司还存在其他子公司），B公司期初现金流在 2017 年应该如何处理？

回答人：chenyiwei
赞同 3 楼意见。

提问人：XK2410 时间：2017-05-22 13:17:39
@chenyiwei 陈版：是不是其他股东增资导致合并范围变化，因为没有收到处置现金，所以应放到支付其他投资活动现金流量

回答人：chenyiwei
是的，“处置子公司收到的现金流量净额”不能为负数。见《讲解 2010 》P529。